【裁判字號】    98,交聲,716
【裁判日期】    980223
【裁判案由】    違反道路交通管理處罰條例聲明異議
【裁判全文】
臺灣桃園地方法院交通事件裁定         98年度交聲字第716號
異  議  人
即受處分人  甲○○
送達代收人  乙○○
上列異議人即受處分人因違反道路交通管理處罰條例案件，不服
桃園縣政府警察局龜山分局桃警局交字第DB0000000號違反道路
交通管理事件逕行舉發通知單，聲明異議，本院裁定
如下：
    主  文
異議駁回。
    理  由
一、本件異議意旨略以：異議人即受處分人（下稱異議人）於民
    國97年6月14日17時50分許，於桃園縣龜山鄉○○○路口僅
    暫停於路旁，以便車上之人下車，遂即駛離並未有併排停車
    之情事，請求准予撤銷該罰單等語。
二、按受處分人不服道路交通管理處罰條例第8 條所定主管機關
    所為之處罰者，得於接到裁決書之翌日起20日內，向管轄地
    方法院聲明異議，道路交通管理處罰條例第87條第1 項定有
    明文。又交通法庭認聲明異議不合法律上之程式，且無從補
    正者，應以裁定駁回之，道路交通案件處理辦法第18條亦有
    明文。再按汽車駕駛人停車時，有不依順行方向，或不緊靠
    道路右側，或併排停車，或單行道不緊靠路邊停車之情形者
    ，處600元以上1,200元以下罰鍰，道路交通管理處罰條例第
    56條第1項第6款定有明文。
三、經查：
(一)本件異議人之請求事項係對桃園縣政府警察局龜山分局桃警
    局交字第DB0000000號違反道路交通管理事件逕行舉發通知
    單聲明異議（見本院卷第1頁），惟依上開法條規定，異議
    人尚非對主管機關（即臺北市交通事件裁決所）之違反道路
    交通管理事件裁決書聲明異議，本件異議人之異議顯不符合
    法律上之程式，且無從補正使其合法，揆諸前開說明，自應
    予以駁回。
(二)至異議人雖以上詞置辯，然查異議人所有之車牌號碼0659-
    EF號自用小客車於上揭時間停放於上開地點之事實，為異議
    人所不爭執（見本院卷第1頁）。且觀諸現場照片，異議人
    駕駛之上開自用小客車於桃園縣龜山鄉○○○路口停車時，
    旁邊確已停放其他自用小客車，而異議人所駕駛之自用小客
    車確與該路邊停放之自用小客車併排（見本院卷第3頁），
    此外並有臺北市交通事件裁決97年11月21日北市裁催字第裁
    22-DB0000000號違反道路交通管理事件裁決書1份附卷可資
    佐證（見本院卷第11頁），是異議人上揭併排停車之違規行
    為洵堪認定。而按道路交通管理處罰條例第56條第1項第6款
    禁止汽車駕駛人併排停車之規定，其立法目的無非係因併排
    停車造成阻礙道路之使用空間，及因此可能產生之交通危險
    極大，為避免併排停車所造成交通壅塞及對往來車輛所造成
    之危險，以期用路人得以使用順暢之交通道路，而不因違規
    併排停車而生往來行駛所將造成碰撞，或緊急煞車所可能產
    生之事故，是駕駛人有將車輛停放於其他車輛處而併排之，
    即足以為上開法條處罰之對象，至於違規併排停車之時間久
    暫，並非所問。準此，異議人雖辯以其僅係短暫停放於路旁
    隨即駛離以便車上之人下車云云，然異議人既已將上開自用
    小客車於上揭時地停放於其他自用小客車旁而併排之事實既
    可認定，自已違反道路交通管理處罰條例第56條第1項第6款
    之規定，異議人所辯，尚非所問，並無可採。
(三)綜上，本件聲明異議係針對桃園縣政府警察局龜山分局桃警
    局交字第DB0000000號違反道路交通管理事件逕行舉發通知
    單聲明異議，乃不合法律上之程式，且無從補正使其合法。
    且異議人有於上述時地，將其所有之車牌號碼0659-EF號自
    用小客車，停放於桃園縣龜山鄉○○○路口而併排停車之違
    規事實，既可認定，則桃園縣政府警察局龜山分局乃依道路
    交通管理處罰條例第56條第1項第6款之規定予以逕行舉發，
    並移送臺北市交通事件裁決所予以裁決，於法並無不當。依
    上開法條說明，應予駁回。
四、依道路交通管理處罰條例第87條第2項、道路交通案件處理
    辦法第18條前段、第19條，裁定如主文。
中    華    民    國    98    年     2    月    23    日
                      交通法庭 法  官  蔡羽玄
以上正本證明與原本無異。
如不服本裁定，應於裁定送達後5 日內向本院提出抗告狀。
                               書記官  陳玉芳
中    華    民    國    98    年    2     月    27    日


司法院資訊處製作；財團法人民間司法改革基金會備份。
